臺灣高等法院刑事裁定　　　　　　　　　　　　　　九十一年度毒抗字第一六三號
　　抗　告　人
　　即　被　告　甲○○
右抗告人因違反毒品危害防制條例案件，不服臺灣板橋地方法院中華民國九十一年二
月二十日第一審裁定（九十一年度毒聲字第五九四號；偵查案號：臺灣板橋地方法院
檢察署九十一年度毒偵字第五一七號）提起抗告，本院裁定如左：
    主  文
抗告駁回。
    理  由
一、本件抗告意旨略以：抗告人即被告甲○○以本案採證過程草率，如何能證明被告
    有食用毒品亞甲二氧基（ＭＤＭＡ）；如何能證明含有ＭＤＭＡ尿液是被告的；
    況且被告接受訊問時，警察亦曾告知被告在狹小的舞廳裡，在空氣流動不良的情
    況下，有可能因別人吸食毒品，而導致被告在不知情的情況下，不慎吸入，原審
    對此被告有利之部分何以不加審酌。事發當日，被告僅於臺北縣三重市○○路○
    段七十八號九樓（東方ＰＵＢ）點用海尼根啤酒一瓶，直到警方臨檢時，尚有右
    邊鄰桌之不明之士加入被告桌檯聊天，並致贈同類啤酒，被告確於飲用後有些微
    熱反應，但真的以為只是場內空氣不良之一般酒精反應，而不疑有他，被告確實
    沒有食用所謂ＭＤＭＡ藥物。而檢察官九十一年度聲觀字第二九一號聲請書，未
    經合法送達，致使被告喪失再議機會，原審裁定程序有所瑕疵。又被告考取大學
    ，原審所為將被告送勒戒處所觀察、勒戒之裁定，影響被告就學甚鉅，爰提起本
    件抗告云云。
二、原裁定以：聲請意旨以被告於民國九十年八月十一日十時四十分許為警採尿送驗
    前七十二小時內之某時，在不詳地點施用第二級毒品亞甲二氧基（ＭＤＭＡ）一
    次，為警於九十年八月十一日，在臺北縣三重市○○路○段七十八號九樓（東方
    ＰＵＢ）查獲。訊據被告雖否認上揭犯行，惟查被告尿液經送檢驗後有毒品亞甲
    二氧基（ＭＤＭＡ）陽性反應，有昭信科技顧問股份有限公司出具之二級管制藥
    品ＭＤＭＡ檢驗報告附卷可稽，被告所辯顯不足採，其施用毒品犯行堪予認定，
    爰依檢察官之聲請，依毒品危害防制條例第二十條第一項及觀察勒戒處分執行條
    例第三條第一項、第二項規定，據以裁定將被告送勒戒處所觀察、勒戒等情。
三、原裁定經核於法並無不合，抗告人以其確實未施用亞甲二氧基（ＭＤＭＡ），並
    質疑尿液之採集、送驗之過程之正確性及其可能誤吸二手煙云云。惟查抗告人於
    九十年八月十一日經警偵訊後採集尿液，編號後送請昭信科技顧問股份有限公司
    檢驗，抗告人之尿液初步篩選檢驗呈安非他命類陽性反應，確認分析檢驗係ＭＤ
    ＭＡ藥物（一種化學結構類似安非他命之藥物，俗稱搖頭丸、快樂丸），有警局
    談話筆錄、查獲毒品案件被移送者姓名、代碼對照表、檢驗報告在卷可稽。已甚
    明確，被告此一辯解，尚非可採。又抗告人辯以可能因誤吸二手煙而呈陽性反應
    云云。惟查於煙毒或吸食麻醉藥品者之旁，同時吸入該吸食者燃燒之藥物所排出
    之氣體（俗稱之二手煙），能否在尿液中被檢出煙毒或安非他命反應，文獻上尚
    無此類研究報告。若非共處於狹小之密閉空間，並大量吸入該氣體，不致於尿液
    中代謝出煙毒反應。此有法務部調查局八十二年十月一日（八二）陸（一）字第
    八二０九二七一二號影本附卷可稽，被告係在「東方ＰＵＢ」店內被查獲，該處
    並非狹小之密閉空間，顯不會因吸二手煙，而於尿液中代謝出ＭＤＭＡ陽性反應
    ，被告此項辯解亦不足採。被告另辯以可能因誤飲他人致贈之啤酒，而有此情況
    ，惟並無任何證據足證被告所辯屬實，此一辯解，顯屬無據。至於檢察官九十一
    年度聲觀字第二九一號聲請書，係向原審法院聲請將被告送勒戒處所觀察、勒戒
    之聲請書，原審法院依該聲請而為本件裁定，被告對原審法院所為之裁定如有不
    服，得依法提起抗告，被告所述該聲請書，未經合法送達，致使被告喪失「再議
    」機會，指原審裁定程序有所瑕疵，亦非可採。末查依毒品危害防制條例第二十
    條第一項僅規定，犯第十條之罪者，應送勒戒處所觀察，勒戒，其期間不得逾一
    月。並不因行為人是否就學中，而有所不同，則被告以其因觀察、勒戒之裁定，
    就學將受重大影響，指摘原裁定不當之辯解，亦無可採。綜上所述，被告提起本
    件抗告為無理由，應予駁回。
四、據上論斷，應依刑事訴訟法第四百十二條，裁定如主文。
中      華      民      國    九十一    年      三      月     二十     日
                              臺灣高等法院刑事第三庭
                                  審判長法  官  張  連  財
                                        法  官  張  傳  栗
          法  官  李  英  勇
右正本證明與原本無異。
不得再抗告。
                                        書記官  倪  淑  芳
中      華      民      國    九十一    年      三      月    二十一    日
